臺灣苗栗地方法院刑事判決　　　　　　　96年度簡上字第16號
上　訴　人　臺灣苗栗地方法院檢察署檢察官
被　　　告　甲○○
　　　　　　　　　　樓
　　　　　　　　　（現於臺灣臺中監獄苗栗分監另案執行中）
上列被告因違反毒品危害防制條例案件，不服臺灣苗栗地方法院
苗栗簡易庭於中華民國96年1 月4 日所為之95年度苗簡字第1112
號第一審簡易判決（聲請案號：臺灣苗栗地方法院檢察署95年度
偵字第5443號），提起上訴，本院判決如下：
    主  文
上訴駁回。
    犯罪事實及理由
一、本案經本院審理結果，認第一審簡易判決認事用法及量刑均
    無不當，應予維持，並引用第一審判決書記載之事實、證據
    及理由（如附件）。
二、上訴意旨略以：被告於警詢及偵訊過程中，不惟始終矢口否
    認其犯行，猶試圖嫁禍他人，顯見其犯後態度惡劣，原審法
    院雖有審酌前揭情形，然僅論處拘役50日，對照原審法院於
    同日，針對另案被告楊秀菊持有第2 級毒品安非他命案件，
    以95年度苗簡字第1111號判決有期徒刑2 月，如易科罰金，
    以2000元折算1 日，兩相權衡比較，就中之被告楊秀菊無論
    就犯罪情節及犯後態度，亦未有何凌駕於被告甲○○之上之
    嚴重情事，何則遭致較諸被告甲○○為重之刑責（各為有期
    徒刑2 月、拘役50日），反倒是讓被告甲○○心存僥倖，獲
    邀刑罰之寬典，亦有其法律適用失衡之疑慮，而難達於刑法
    制裁之效果。被告甲○○犯行既屬可憎，犯後態度更屬不佳
    ，實無僅科處拘役50日之理，原審之判處結果顯然過輕，不
    符罪刑相當原則，無法實現刑罰權之分配正義。為此，請求
    撤銷原判決，從重量處適當刑罰。經查：
（一）按法官於有罪判決中，究應如何量處罪刑，為實體法賦予
      審理法官裁量之刑罰權事項，法官行使此項裁量權，自得
      依據個案情節，參諸刑法第57條所定各款犯罪情狀之規定
      ，於該法定刑度範圍內，基於合義務性之裁量，量處被告
      罪刑；又刑之量定係事實審法院得自由裁量之事項，若其
      未有逾越法定刑之範圍，且亦非明顯違背正義者，即不得
      遽指為違法（最高法院76年度台上字第4984號判決意旨可
      資參照）。次按，刑罰之量定，固屬法院自由裁量之職權
      行使，但仍應審酌刑法第57條所列各款事由及一切情狀，
      為酌量輕重之標準，並非漫無限制；在同一犯罪事實與情
      節，如別無其他加重或減輕之原因，下級審法院量定之刑
      ，亦無過重或失輕之不當情形，則上級審法院對下級審法
      院之職權行使，原則上應予尊重（最高法院85年度台上字
      第2446號裁判意旨可資參酌）。
（二）再按，我國刑事案件原則採行三審三級制度，第一審與第
      二審皆為事實審，前者乃事實初審，後者乃事實覆審，第
      三審則為法律審。是以，第一審量刑是否妥適，仍應由第
      二審以言詞辯論終結時點，依刑法第57條等一切情狀綜合
      判斷。查本件檢察官主要以被告否認犯罪、態度不佳為由
      提起上訴後，被告在本院審理時已坦承犯行，有悔過之具
      體表現，有本院審判筆錄一份附卷可稽（見96年度簡上字
      第16號第68頁）。準此，在覆審制之上訴制度下，依前揭
      說明意旨，被告既已自白犯行，檢察官此部分之上訴理由
      ，即難資為不利於被告之認定，先予敘明。
（三）經查，原審經審理結果，認被告犯罪事證明確，因而適用
      毒品危害防制條例第11條第1 項、第18條第1 項前段、刑
      法第2 條第1 項、第11條、修正前刑法第47條、第41條第
      1 項前段、修正前罰金罰鍰提高標準條例第2 條、現行法
      規所訂貨必單位折算新台幣條例第2 條等規定，本院並審
      酌被告犯後偵查中否認犯罪，於審理時自白犯罪之犯後態
      度、毒品數量不多，及其犯罪之動機、目的、手段等一切
      情狀，認原審量處被告拘役50日，並諭知以銀元300 元即
      新臺幣9 百元折算1 日為易科罰金之折算標準。經核其認
      事用法，均無違誤，量刑亦屬妥適，上訴人上訴尚無理由
      ，應予駁回。
（四）至上訴理由復提及原審法院同一法官於95年度苗簡字第11
      1 號判決中，對於持有二級毒品之被告楊秀菊判刑反而較
      重，與本案相比失之公平等語，固非無見，惟刑事量刑乃
      法官依據具體個案，依刑法第57條等一切情狀作為量刑之
      基準，不同之被告，即便案情相類似，但依刑法第57條審
      酌後，量刑結果未必相同，甚至法定刑較輕之被告，亦有
      可能被判處較重之刑。查該案中被告楊秀菊，前曾因持有
      第二級毒品安非他命之違反毒品危害防制條例案件，經法
      院判處拘役50日，復犯該案，且該案持有毒品之量為零點
      二公克，並否認犯罪乙節，有本院95年度苗簡字第1111號
      判決附卷可稽，是以，原審認該被告有相同違法行為被法
      院判拘役之素行，及其犯罪動機、目的在於無故而持有第
      二級毒品安非他命、持有毒品之數量、犯後否認犯行之態
      度等一切情狀，而判處有期徒刑2 月，乃法官針對該具體
      個案中所為之裁量，且其結果與本案相比並無顯失公平之
      處，尚難資為認定本案被告甲○○量刑過輕之依據，附此
      敘明。
三、應適用之法律依據：
    刑事訴訟法第455 條之1 第1 項、第3 項、第373 條、第36
    8 條。
本案經檢察官陳佞如到庭執行職務。
中　　華　　民　　國　　96　　年　　7 　　月　　13　　日
                  刑事第二庭  審判長法  官  楊清益
                                    法  官  林靜雯
                                    法  官  顧正德
以上正本證明與原本無異。
不得上訴。
                                    書記官  廖鳳美
中　　華　　民　　國　　96　　年　　7 　　月　　16　　日
